臺灣高雄地方法院刑事判決　　　　　　　96年度易字第2469號
公　訴　人　臺灣高雄地方法院檢察署檢察官
被　　　告　乙○○
上列被告因竊盜等案件，經檢察官提起公訴（96年度偵字第
18023 號），本院依簡式審判程序審理，判決如下：
    主  文
乙○○犯侵入住宅罪，累犯，處有期徒刑伍月；又犯攜帶兇器竊
盜未遂罪，累犯，處有期徒刑捌月，扣案螺絲起子壹支沒收。應
執行有期徒刑壹年，扣案螺絲起子壹支沒收。
    事  實
一、乙○○前因違反毒品危害防制條例案件，經本院以94年訴字
    第3036號判處應執行有期徒刑10月，甫於民國95年9 月17日
    執行完畢。詎猶不知悔改，意圖為自己不法之所有，攜帶客
    觀上足以危害他人生命、身體，可作為兇器使用之螺絲起子
    1 支在身，於96年6 月20日中午11時40分許，未經許可，趁
    丙○○位在高雄縣旗山鎮○○○路43號住處鐵門疏未關上之
    際，侵入該住宅1 樓內，著手搜尋財物未有所獲，遂沿樓梯
    上至2 樓，並持上開螺絲起子，欲打開房門竊取財物之際，
    適丙○○即時發現，遣人逮捕並報警處理而未能得逞，並扣
    得螺絲起子1 支。
二、案經丙○○訴由高雄縣政府警察局旗山分局報告臺灣高雄地
    方法院檢察署檢察官偵查起訴。
    理  由
一、本件被告所犯為死刑、無期徒刑、最輕本刑為3 年以上有期
    徒刑以外之罪，其於準備程序進行中，就被訴事實為有罪之
    陳述，經告知簡式審判程序之旨，並聽取被告及檢察官之意
    見後，本院裁定進行簡式審判程序，合先敘明。
二、訊據被告乙○○對上開犯罪事實供承不諱，核與證人即告訴
    人丙○○於警詢、偵查中指述情節符合，並有螺絲起子1 支
    扣案及現場照片在卷可證，是被告上開自白核與事實相符，
    應堪信實，本件事證明確，被告之犯行洵堪認定，應予依法
    論科。
三、論罪及科刑：
（一）按刑法第321 條第1 項第3 款之攜帶兇器竊盜罪，係以行
      為人攜帶兇器竊盜為其加重條件，此所謂兇器，其種類並
      無限制，凡客觀上足對人之生命、身體、安全構成威脅，
      具有危險性之兇器均屬之，且祇須行竊時攜帶此種具有危
      險性之兇器為已足，並不以攜帶之初有行兇之意圖為必要
      （最高法院79年臺上字第5253號判例參照）。查扣案之一
      字型螺絲起子1 支，一端扁平尖銳，為金屬材質，業經本
      院當庭勘驗無訛，有勘驗筆錄可參，若持以傷人，在客觀
      上顯然足以對他人之生命、身體構成威脅，且具有危險性
      ，自屬兇器無訛。又刑法第321 條第1 項第2 款所謂毀越
      門扇，係指毀損或超越及踰越而言，非謂啟門入室即可謂
      之越進（同院22年上字第454 號(1)判例意旨參照），查本
      件被告係見被害人住所鐵門半掩，即徒手開啟門扇入內，
      揆諸上開見解，被告既未毀損門扇，亦未踰越入內，即與
      毀越門扇之加重要件未符，併此敘明。
（二）故核被告乙○○所為，係犯刑法第306 條第1 項無故侵入
      住宅罪，同法第321 條第2 項、第1 項第3 款之攜帶兇器
      竊盜未遂罪。被告所犯上開2 罪間，犯意各別，行為互殊
      ，罪名有異，應分論併罰。
（三）又其前因違反毒品危害防制條例案件，經本院以94年訴字
      第3036號判處應執行有期徒刑10月，甫於95年9 月17日執
      行完畢乙節，有台灣高等法院被告前案紀錄表1 份在卷可
      按，其受有期徒刑執行完畢後5 年內再犯本件有期徒刑以
      上之罪，就所犯上開罪名，均為累犯，應依刑法第47條第
      1 項規定，各加重其刑。被告雖著手於加重竊盜行為，惟
      未竊得財物，仍處於未遂階段，就其加重竊盜罪犯行，依
      刑法第25條前第2 項後段規定，按既遂犯之刑度減輕其刑
      ，並依法先加而後減。
（四）爰審酌被告前有搶奪、贓物、毒品、偽造文書等多項前科
      ，且甫於96年間同因竊盜案件，經本院以96年簡字第1202
      號判處有期徒刑2 月，有上開前案紀錄表可證，素行非佳
      ，本件再起意竊盜而侵入他人住宅，顯未見悔悟之心，影
      響他人居家安寧重大，復使他人財產法益受有風險，對於
      社會治安亦有相當危害，惟考量其尚加重竊盜犯行未遂，
      又其犯後坦認犯行，態度尚佳等一切情狀，分別量處如主
      文所示之刑，並定其應執行刑。
四、至扣案之一字型螺絲起子1 支，係被告所有供犯本件加重竊
    盜罪所用之物，業據其自承在卷，爰依刑法第38條第1 項第
    2 款規定，併予宣告沒收。
據上論斷，應依刑事訴訟法第299 條第1 項前段、第273 條之1
第1 項、第284 條之1 第1 項，刑法第321 條第2 項、第1 項第
3 款、第306 條第1 項、第51條第5 款、第47條第1 項、第25條
第2 項、第38條第1 項第2 款，判決如主文。
本案經檢察官甲○○到庭執行職務。
中　　華　　民　　國　　96　　年　　8 　　月　　10　　日
                  刑事第十四庭  法　官  林瑋桓
以上正本證明與原本無異。
如不服本判決，應於判決送達後10日內，向本院提出上訴狀。
中　　華　　民　　國　　96　　年　　8 　　月　　10　　日
                                書記官  李柏親
附錄本案論罪科刑法條：
刑法第306 條
無故侵入他人住宅、建築物或附連圍繞之土地或船艦者，處1 年
以下有期徒刑、拘役或300 元以下罰金。
無故隱匿其內，或受退去之要求而仍留滯者，亦同。
刑法第321條
犯竊盜罪而有左列情形之一者，處6 月以上、5 年以下有期徒刑
：
一  於夜間侵入住宅或有人居住之建築物、船艦或隱匿其內而犯
    之者。
二  毀越門扇、牆垣或其他安全設備而犯之者。
三  攜帶兇器而犯之者。
四  結夥三人以上而犯之者。
五  乘火災、水災或其他災害之際而犯之者。
六  在車站或埠頭而犯之者。
前項之未遂犯罰之。
